# 陈版主，关于合伙企业出资科目设置

提问人：Conan1976 时间：2020-08-18 09:50:00
陈版主，请教您一个合伙企业的问题： 1 、合伙企业如果有入股的合伙人溢价出资，那他溢价部分可以像独立法人公司那样设立资本公积科目么？ 2 、准则是否有明文规定合伙企业不可以设立资本公积？ 3 、如果设立了，需要进行追溯调整么？ 4 、对于溢价入股的合伙人持股比例通过协议进行约定还是如何确定？ 5 、如后续有通过溢价形成的资本公积转增资本，当时原始投资人享受后入股投资人形成溢价是否涉及到原始投资人个人所得税问题？谢啦！
【求助】陈版主

回答人：chenyiwei
1 、“资本公积”这个科目只适用于公司制企业。对于合伙企业，应为每一合伙人分别设立资本账户和收益账户。合伙企业收到新合伙人的溢价出资款后，应根据合伙协议约定确定这部分溢价出资款的归属，即应由全体合伙人分别享有，还是就归属于缴纳该出资的合伙人。据此分别将溢价出资款贷记各位相关合伙人的资本账户或者收益账户。
2 、不论是否溢价出资，合伙人的收益分享、亏损分担安排均应由合伙协议加以约定。
3 、合伙企业也不存在“溢价出资转增资本”一说。